【裁判字號】    98,台簡抗,4
【裁判日期】    980122
【裁判案由】    確認租賃關係存在
【裁判全文】
最高法院民事裁定                九十八年度台簡抗字第四號
抗  告  人  甲○○
            乙○○
共      同
訴訟代理人  陳國雄律師
            蔡建賢律師
上列抗告人與相對人財政部國有財產局台灣北區辦事處間請求確
認租賃關係存在事件，對於中華民國九十七年九月十日台灣台北
地方法院裁定（九十六年度簡上字第二四七號），提起抗告，本
院裁定如下：
    主  文
抗告駁回。
抗告訴訟費用由抗告人負擔。
    理  由
按對於簡易訴訟程序之第二審判決，其上訴利益逾民事訴訟法第
四百六十六條所定之額數者，當事人僅得以其適用法規顯有錯誤
為理由，逕向最高法院提起上訴，並須經原裁判法院之許可。此
項許可，以訴訟事件所涉及之法律見解具有原則上之重要性者為
限，此觀同法第四百三十六條之二第一項、第四百三十六條之三
第一項及第二項之規定自明。所謂適用法規顯有錯誤，係指原第
二審判決就其取捨證據所確定之事實適用法規顯有錯誤而言，不
包括認定事實不當之情形在內。本件抗告人對於原第二審判決逕
向本院提起上訴，雖以：相對人明知訴外人王以豪設籍、住居於
系爭房地，仍將之出租予伊，再以伊出具之切結書不實為由，撤
銷系爭租賃契約，顯然曲解切結書之真意，亦違反誠信原則，且
租賃契約為私法契約，應不受相對人內部管理規則之拘束。原法
院維持第一審所為伊敗訴之判決，駁回伊之上訴，其適用法規顯
有錯誤云云，為其論據。惟原法院以：系爭房屋除抗告人外，尚
有王以豪設籍、居住其中，其相互間有糾葛存在，且抗告人並未
居住於該處所，相對人又未免除抗告人就切結書之內容所負之義
務，則相對人於抗告人顯然違反其所具切結書約定：「上列國有
房地，確係切結人占用，無他戶設籍住用，且無其他任何糾葛」
之義務時，依系爭租賃契約第十四條約定撤銷該租賃契約，不退
還已繳租金及歷年使用補償金，應無不合，並無違反誠信原則可
言。其撤銷行為亦與國有財產法、國有非公用不動產出租管理辦
法之規定無關。抗告人於系爭租賃契約經相對人合法撤銷後，請
求確認系爭租賃關係存在，為無理由等詞，認定抗告人所提之上
訴理由，均屬就原第二審判決依職權取捨證據，認定抗告人是否
違反切結書約定內容之事實，指摘為不當，要與適用法規是否顯
有錯誤無涉，亦無所涉及之法律見解具有原則上重要性之情事。
因認抗告人之上訴「不應許可」，裁定予以駁回，經核於法並無
違誤。抗告意旨，指摘原裁定不當，聲明廢棄，非有理由。
據上論結，本件抗告為無理由。依民事訴訟法第四百三十六條之
二第二項、第四百九十五條之一第一項、第四百四十九條第一項
、第九十五條、第七十八條，裁定如主文。
中    華    民    國  九十八  年    一    月  二十二  日
                      最高法院民事第三庭
                          審判長法官  蘇  茂  秋
                                法官  陳  碧  玉
                                法官  王  仁  貴
                                法官  張  宗  權
                                法官  陳  國  禎
      本件正本證明與原本無異
                                      書  記  官
中    華    民    國  九十八  年    二    月    十    日
                                                      Ｅ


司法院資訊處製作；財團法人民間司法改革基金會備份。
